【裁判字號】    89,訴,637
【裁判日期】    900925
【裁判案由】    違反廢棄物清理法
【裁判全文】
臺灣新竹地方法院刑事判決                          八十九年度訴字第六三七號
    公  訴  人  臺灣新竹地方法院檢察署檢察官
    被      告  丁○○
右列被告因違反廢棄物清理法案件，經檢察官提起公訴（八十九年度偵字第六三四四
號），本院判決如左︰
    主  文
丁○○無罪。
    理  由
一、公訴意旨略以：被告辛○○（另行審結）與綽號「小蔡」（另經檢察官偵辦中）
    之不詳姓名之成年男子，明知未依廢棄物清理法第二十條之規定，向廢棄物貯存
    、清除、處理之地方主管機關申請核發廢棄物處理之許可證，竟仍於八十九年五
    、六月間起，基於共同犯意之聯絡，透過不知情之省公路警察局竹東分隊警員己○○，由被告辛○○與新竹縣新豐鄉松林營區內駐防之陸軍步兵第一九七六部隊
    中校人行科科長乙○（違反公務員服務法之行政責任，另經檢察官函送國防部處
    理）接洽，並向乙○表示可免費代為清理新竹縣新豐鄉松林營區內一積水溜地之
    污泥，並回填良好土方，經乙○同意並交代營區內之哨兵對於載土之貨運車即予
    以放行，惟疏未記錄相關司機人事資料，任由其自由進出營區。被告辛○○、「
    小蔡」即以一定之代價，委由不詳姓名年籍之司機等，趁夜間該營區大型運輸車
    進出無暇顧及，連續傾倒碎紙等事業廢棄物，經該部隊發覺後，經向被告辛○○
    詢問，惟辛○○保證絕無危害及不法，乃信以為真。嗣於八十九年六月十五日一
    時三十分許，由被告丁○○駕駛ＧＺ─九三○號營業貨運車從桃園縣觀音鄉工業
    區內載運廢棄物，前往新竹縣新豐鄉松林營區正欲棄置時（尚未傾倒），即為新
    竹縣新豐鄉分駐所警員丙○○、新竹縣環保局技士庚○○查獲，認被告丁○○違
    反廢棄物清理法第二十條第一項之規定，應依同法第二十二條第二項第四款之未
    依規定向主管機關申請領有許可證或核備文件，從事廢棄物處理罪處斷。
二、按犯罪事實應依證據認定之，無證據不得推定其犯罪事實，又無法證明被告犯罪
    者，應諭知無罪之判決，刑事訴訟法第一百五十四條、第三百零一條第一項分別
    定有明文。又認定不利於被告之事實，須依積極證據，苟積極證據不足為不利於
    被告事實之認定時，即應為被告有利之認定，更不必有何有力之證據，亦經最高
    法院著有判例（參見三十年上字第八一六號）。
三、被告丁○○前均未到場陳述，此觀偵查卷宗自明，公訴人認被告丁○○違反廢棄
    物清理法第二十條第一項之規定，係以八十九年六月十五日新竹縣環境保護局廢
    棄物稽查工作紀錄表之簽名「丁○○」為其唯一論據。訊據被告堅詞否認上開犯
    行，辯稱：伊並未於八十九年六月十五日凌晨一時三十分許，駕駛ＧＺ─九三○
    號營業貨運車，卷附八十九年六月十五日新竹縣環境保護局廢棄物稽查工作紀錄
    表上『丁○○』並非伊所簽名等語。
四、經本院傳訊證人即新竹縣環境保護局稽查人員庚○○到庭指認被告丁○○，已據
    其結證述：「（問：當天所查獲之丁○○是否在場之丁○○？）我確定不是他。
    因為當天駕駛穿著很邋遢，沒有這麼胖，骨架也沒有這麼大，臉型也沒那麼胖，
    身高也沒有那麼高，幾乎是現場丁○○再縮小，身高只到我耳朵的高度，大約有
    一百六十五到一百六十七公分」等語（參本院卷九十年三月十五日訊問筆錄）。
    嗣經證人即車號ＧＺ─九三○號營業貨運車實際車主甲○○到院證述：八十九年
    六月十五日凌晨，伊所僱用、駕駛車號ＧＺ─九三○號營業貨運車之司機為丁○○之兄戊○○等語（參本院卷九十年五月二十四日訊問筆錄），並經本院傳證人
    戊○○到庭坦認上情相符（參本院卷九十年六月十四日訊問筆錄），復據上開證
    人庚○○到庭指認戊○○而結證述：臉型相似、身材相似等語（參本院卷九十年
    七月十日訊問筆錄），經核證人所述相符屬實，是以被告丁○○上開所辯，堪足
    採信，此外，復查無其他積極證據足認被告丁○○確有公訴人所指之違反廢棄物
    清理法第二十條第一項規定之犯行，揆諸前揭說明，自應諭知被告丁○○無罪之
    判決。
五、同案被告辛○○部分，俟其到案後，另行審結。而上開證人戊○○涉犯嫌偽造文
    書等罪嫌，自應移請檢察官另行偵處，附此敘明。
據上論斷，應依刑事訴訟法第三百零一條第一項，判決如主文。
本案經檢察官吳金棟到庭執行職務。
中      華      民      國    九十      年      九      月    二十五    日
                                    臺灣新竹地方法院刑事第一庭
                                        法  官    黃  美  文
右正本證明與原本無異。
如不服本判決，應於判決送達後十日內向本院提出上訴狀( 應附繕本 )，上訴於
臺灣高等法院。
                                        書記官    饒  興  蘭
中      華      民      國    九十      年      九      月    二十五    日


司法院資訊處製作；財團法人民間司法改革基金會備份。
